臺灣嘉義地方法院民事裁定
110年度抗字第1號
抗  告  人  吳思怡  
相  對  人  田文忠  


上列抗告人與相對人間聲請對本票准許強制執行事件，抗告人對
於民國109年11月13日本院嘉義簡易庭司法事務官所為之民事裁
定（109年度司票字第1244號）提起抗告，本院合議庭裁定如下
：
    主  文
抗告駁回。
抗告費用新臺幣壹仟元由抗告人負擔。
    理  由
壹、抗告意旨略以：抗告人於民國104年間向相對人借款新臺幣
    （下同）25萬元，另於105年4月29日開立借據交付相對人。
    相對人嗣以經紀公司作帳為由，要求抗告人再簽發發票日為
    105年4月29日、票面金額25萬元、到期日105年4月29日、票
    據號碼CH0000000之本票1張交付相對人，然抗告人與相對人
    並未約定清償期，僅口頭約定自抗告人每週所領取之薪資中
    扣除，直至清償前開25萬元止。抗告人清償至106年間，相
    對人曾向抗告人表示前開借款已清償完畢，則前開債權債務
    關係已消滅，爰提起抗告，請求廢棄原裁定云云。
貳、按執票人向本票發票人行使追索權時，得聲請法院裁定後強
    制執行，票據法第123條固定有明文。然本票執票人依上開
    規定，聲請法院裁定許可對發票人強制執行係屬非訟事件程
    序，以審查強制執行許可與否，並無確定實體上法律關係存
    否之效力，如發票人就票據債務之存否有爭執時，應由發票
    人提起確認之訴，以資解決（最高法院56年度台抗字第714
    號、57年度台抗字第76號判決均同此見解）。查：
一、相對人所主張其執有抗告人所簽發前開本票，並免除作成拒
    絕證書，詎屆期提示未獲付款，依票據法第123條規定聲請
    裁定許可強制執行等情，已據其提出本票1張為證，原裁定
    予以准許，即無不合。
二、而相對人依票據法第123條規定聲請法院裁定對發票人即抗
    告人之財產強制執行，其性質係屬非訟事件，故法院依法僅
    就前開本票形式上之要件是否具備予以審查為已足；然抗告
    人之前開主張，核屬實體事項之爭執，依前開說明，自應由
    抗告人另行提起訴訟以資解決，非本件非訟事件程序所得審
    究。從而，抗告人提起本件抗告為無理由，應予駁回。
叁、復按非訟事件依法應由關係人負擔費用者，法院裁定命關係
    人負擔時，應一併確定其數額；非訟事件程序費用之負擔，
    有相對人者，準用民事訴訟法有關訴訟費用之規定，非訟事
    件法第24條第1項、第21條第2項分別定有明文。再按非訟事
    件程序之負擔，有相對人者，應引用非訟事件法第21條第2
    項，以為準用民事訴訟法有關訴訟費用規定之依據，自可直
    接引用民事訴訟法第78條，無須再引用同法第95條（司法院
    72年1月23日72廳民三字第0030號函、88年1月25日88院台廳
    民一字第770號函均同此見解）。查本件抗告費用數額為1,0
    00元，有本院自行收納款項收據在卷可證，爰依前開規定確
    定本件抗告費用額為1,000元，應由抗告人負擔。
肆、據上論結，本件抗告為無理由，依非訟事件法第46條、第21
    條第2項、第24條第1項，民事訴訟法第495條之1第1項、第4
    49條第1項、第78條，裁定如主文。
中　　華　　民　　國　  110　　年　　2 　　月　　3　　日
                  民事第二庭審判長法　官　林中如                         法　官　呂仲玉
                                   法　官  陳卿和
正本係照原本作成。
本件不得再抗告。
中　　華　　民　　國　　110 　 年　　2 　　月　　3　　日
                                   書記官　柯凱騰